最高法院刑事判決　　　　　　　　　 111年度台上字第3059號
上　訴　人　張永裕


選任辯護人　梁家豪律師
上列上訴人因違反毒品危害防制條例案件，不服臺灣高等法院高
雄分院中華民國111年4月13日第二審判決（111年度上訴字第119
號，起訴案號：臺灣屏東地方檢察署110年度偵字第7802號），
提起上訴，本院判決如下：
    主  文
上訴駁回。
    理  由
一、按刑事訴訟法第377 條規定，上訴於第三審法院，非以判決
    違背法令為理由，不得為之。是提起第三審上訴，應以原判
    決違背法令為理由，係屬法定要件。如果上訴理由書狀並未
    依據卷內訴訟資料，具體指摘原判決不適用何種法則或如何
    適用不當，或所指摘原判決違法情事，顯與法律規定得為第
    三審上訴理由之違法情形，不相適合時，均應認其上訴為違
    背法律上之程式，予以駁回。
二、本件第一審論處上訴人張永裕持有第二級毒品純質淨重20公
    克以上罪刑，及為相關沒收之宣告，上訴人僅就第一審之量
    刑部分，提起上訴，原審認第一審之量刑允當，而駁回其在
    第二審之上訴，已詳敘認定犯罪事實所憑證據及理由。
三、本院刑事大法庭之裁定，除因依法院組織法第51條之10規定
    ，對提案庭提交之案件有拘束力外，基於預測可能性及法安
    定性之精神，並無溯及既往之效力。故本院110 年度台上大
    字第5660號裁定於民國111年4月27日宣示前，法院所踐行之
    訴訟程序及裁判，與該裁定意旨不符者，尚無從援引為上訴
    或非常上訴之理由。原判決依其111年4月13日裁判時之法律
    規定與實務見解，既針對上訴人前述犯行何以合於刑法累犯
    之規定，予以加重其刑，具體審酌其犯罪情節與相關事證，
    說明其如何有刑罰反應力薄弱及特別惡性情事，應依累犯規
    定加重，並無司法院釋字第775 號解釋意旨所指不分情節，
    一律加重最低本刑，致所受之刑罰超過其所應負擔罪責，而
    不符罪刑相當及比例原則之情形。本乎前科形成累犯處斷刑
    或作為宣告刑事由之裁量，只須滿足其一，其評價即足，自
    不得任意指為違法。上訴意旨以原審未職權調查卷內證據除
    前案紀錄表外，有無其他可以認定其為累犯之證據，即認定
    其為累犯，與本院110 年度台上大字第5660號裁定意旨有違
    ；且本件若有該裁定之適用，原審未諭知檢察官提出累犯之
    證明方法即予加重，亦有違法等語，指摘原判決有判決不適
    用法則之違法。係置原審於本院110 年度台上大字第5660號
    裁定宣示前之合法訴訟程序於不顧，並誤解本件有該裁定之
    適用，而以自己之說詞，任為指摘，非合法上訴第三審之理
    由。
四、依上所述，本件上訴違背法律上之程式，應予駁回。
據上論結，應依刑事訴訟法第395條前段，判決如主文。
中    華    民    國   111    年    7     月    20    日
                  刑事第六庭審判長法  官  李  英  勇  
                                  法  官  洪  兆  隆  
                                  法  官  楊  智  勝  
                                  法  官  邱  忠  義  
                                  法  官  吳  冠  霆  
本件正本證明與原本無異
                                  書記官
中    華    民    國   111    年    7     月    25    日